【裁判字號】    95,簡上,25
【裁判日期】    950116
【裁判案由】    動產擔保交易法
【裁判全文】
臺灣板橋地方法院刑事判決              95年度簡上字第25號
上  訴  人  臺灣板橋地方法院檢察署檢察官
被      告  甲○○  （已歿）
                    原籍設宜蘭縣宜蘭市○○路8號
上列上訴人因被告違反動產擔保交易法案件，不服本院九十四年
度簡字第四三０二號中華民國九十四年十二月二十二日第一審判
決（聲請簡易判決處刑案號：九十四年度偵緝字第一四五七號）
提起上訴，本院管轄第二審之合議庭判決如下：
    主  文
原判決撤銷。
本件公訴不受理。
    理  由
一、本件聲請簡易判決處刑書意旨略以：被告甲○○於民國九十
    二年十月二日，以分期付款附條件買賣之方式，向設於台北
    縣中和市○○路○段二八號之「東元車業有限公司」（下稱
    東元公司）購買車號FRT ─九八０號三陽DJ一二五重型機車
    一台，雙方並訂立附條件買賣契約書，約定總價款為新臺幣
    （下同）二萬五千二百六十元，款項分六期給付，並約定每
    月一期，須繳交分期款四千二百一十元不等，於每月十五日
    前繳付，且標的物應置放在臺北縣中和市○○街一０九巷一
    二弄二之四號五樓之約定處所，在價金未付清前，標的物之
    所有權仍屬出賣人東元公司所有，買受人僅得依約占有使用
    ，不得任意遷移、出賣、出質、移轉、抵押或為其他處分，
    為動產擔保交易之債務人。詎甲○○於占有上開重型機車之
    後，僅給付第一期分期款，並自九十二年十二月十五日起之
    第二期起，即拒不給付其餘款項，復於九十三年間某日，意
    圖為自己不法之利益，將上開機車出質予台北縣中和市之某
    當舖並借得五千元，使債權人東元公司追索無著，致生損害
    於東元公司。因認被告甲○○涉犯動產擔保交易法第三十八
    條之動產擔保交易之債務人，意圖不法利益，將標的物出質
    ，致生損害於債權人罪嫌。
二、按被告死亡者，應諭知不受理之判決，並得不經言詞辯論為
    之，刑事訴訟法第三百零三條第五款、第三百零七條分別定
    有明文。查本件被告甲○○業於九十四年十一月九日死亡，
    此有宜蘭縣宜蘭市戶政事務所九十五年一月五日宜市戶字第
    0950000046號函所附之戶籍資料影本、台灣宜蘭地方法院檢
    察署相驗屍體證明書影本一份附卷可稽（見原審卷第一三至
    一五頁），依照上開說明，原審本應適用通常程序審判，諭
    知不受理之判決，然原審未能審及上情，逕為第一審簡易判
    決，而為被告有罪判決之諭知，於法即有未合，檢察官上訴
    意旨指摘原判決不當，為有理由，應由本院管轄之第二審合
    議庭將原判決撤銷改判，並不經言詞辯論，逕為不受理之諭
    知。
三、末按法院得逕以簡易判決處刑者，所科之刑以宣告緩刑、得
    科罰金之有期徒刑及拘役或罰金為限。檢察官聲請以簡易判
    決處刑之案件，經法院認為有刑事訴訟法第四百五十一條之
    一第四項但書第三款所列之法院於審理後認應為無罪、免訴
    、不受理或管轄錯誤判決之諭知者，應適用通常程序審判之
    ，刑事訴訟法第四百四十九條第三項、第四百五十二條分別
    定有明文。本件原審未及查明被告已死亡，致未適用通常程
    序審理，誤以簡易判決處刑，其所踐行之簡易處刑程序違背
    法令，其簡易處刑程序存有瑕疵，為保障當事人之審級利益
    ，本院合議庭依通常訴訟程序審判後，撤銷原審判決，以第
    一審法院之地位，為第一審判決，檢察官如不服本判決，仍
    得於法定期間內，向管轄第二審法院提起上訴，附此敘明之
    。
據上論斷，應依刑事訴訟法第四百五十二條、第四百五十五條之
一第一項、第三項、第三百六十九條第一項前段、第三百六十四
條、第三百零三條第五款、第三百零七條，判決如主文。
中    華    民    國    95    年    1     月    16    日
                  刑事第七庭  審判長法  官  胡堅勤
                                    法  官  王瑜玲
                                    法  官  崔玲琦
以上正本證明與原本無異
如不服本判決，應於送達後10日內，向本院提出上訴狀。
中    華    民    國    95    年    1     月    16    日
                                    書記官  謝秀青


司法院資訊處製作；財團法人民間司法改革基金會備份。
